臺灣高雄地方法院刑事判決　　　　　　94年度交簡上字第53號
上　訴　人　甲○○　男　69歲（民國25年1月28日生）
即　被　告
上列上訴人因公共危險案件，不服本院94年度交簡字第216 號中
華民國94年1 月25日刑事簡易判決（聲請簡易判決處刑案號：94
年度速偵字第16號），提起上訴，本院管轄第二審之合議庭判決
如左：
    主  文
上訴駁回。
    事  實
一、甲○○明知服用毒品、麻醉藥品、酒類或其他相類之物，已
    處於不能安全駕駛之狀態者，不得駕駛動力交通工具。詎於
    民國93年12月30日晚間某時與友人飲酒後，已達不能安全駕
    車之狀態，仍騎乘車號ＷＣＡ一298 號輕型機車，沿高雄市
    苓雅區○○街右轉廣州一街、由北往南方向行駛，嗣於同日
    20時許、行經廣州一街17號前之際，與案外人乙○○駕駛之
    ＸＡ—1981號自用小客車發生交通事故，嗣為警前往現場處
    理，並於同日20時38分測得其呼氣酒精濃度高達每公升1.03
    毫克（1.03ＭＧ＼Ｌ），而查悉上情。
二、案經高雄市政府警察局苓雅分局報請臺灣高雄地方法院檢察
    署檢察官偵查後聲請簡易判決處刑。
    理  由
一、本件被告即上訴人雖自書報告乙份，向本院陳稱其因身體不
    適、未能於94年4 月14日遵期到庭，然並未提出相關證明以
    實其說，尚難認有不到庭之正當理由，是其既係經合法傳喚
    無正當理由不到庭，爰依刑事訴訟法第371 條之規定，不待
    其陳述逕行判決，合先敘明。
二、訊據上訴人即被告於警詢及偵查中固坦承於上揭時、地飲酒
    後騎乘機車、並與乙○○駕駛之上開自用小客車發生交通事
    故等事實。惟辯稱：根據媒體報載全國執行之酒測器有百分
    之二十之不合格率，不得作為認定伊有罪之依據；且伊已年
    近七十歲，獨居生活、罹患高血壓、關節炎及心臟病，身體
    狀況很差，沒有收入，僅仰賴政府每月發給三千元之生活津
    貼度日，請求減輕懲罰云云。按刑法第185 條之3 規定所謂
    「不能安全駕駛」，係抽象危險犯，並不以發生具體危險為
    必要，而對於呼氣酒精濃度已達每公升0.55毫克（0.55ＭＧ
    ＼Ｌ）以上者，肇事率為一般正常人之十倍，認為已達不能
    安全駕車之標準，此業經法務部88年5 月18日以法88檢字第
    001669號函告週知，應為絕對不能安全駕駛動力交通工具，
    且就醫學文獻所知，酒精對人體造成之影響，於呼氣時酒精
    濃度達每公升0.25毫克（約相當於體內血液中酒精濃度50Ｍ
    Ｇ＼ＤＬ或0.05％）即會輕度中毒，造成輕度協調功能降低
    ；呼氣酒精濃度達每公升0.5 毫克時（約相當於體內血液中
    酒精濃度100 ＭＧ＼ＤＬ或0.1 ％）屬輕到中度中毒症狀，
    出現反應較慢、感覺減低、影響駕駛之狀況；又飲酒後1 小
    時許，其體內血液酒精濃度可達最高，飲酒1 小時後其體內
    之酒精濃度隨即消減，此亦分別有行政院國軍退除役官兵輔
    導委員會臺北榮民總醫院88年8 月5 日（88）北總內字第26
    868 號函文、88年10月26日（88）院賓文廉字第13407 號臺
    灣高等法院函中所附台北醫學院附設醫院精神科主任蔡尚穎
    「酒精對人體生理與行為之影響」一文可據，亦為本院交通
    法庭歷來審理此類案件職務上所知悉之事項。查上訴人於93
    年12月30日晚間某時許飲酒後，旋即於同日20時許與案外人
    乙○○發生交通事故，嗣為警前往現場處理，並測得其呼氣
    酒精濃度高達每公升1.03毫克（1.03ＭＧ＼Ｌ）等情，業據
    被告於警詢坦認不諱，核與乙○○供述之情節相符，並有高
    雄市政府警察局交通大隊交通事故談話紀錄表二份、與高雄
    市政府舉發違反道路交通處理事件通知單、酒精濃度測試表
    暨測試觀察紀錄表及道路交通事故現場圖各一件在卷可稽。
    揆諸前開說明，足證被告於駕車之始及檢測當時，確因飲酒
    而已達不能安全駕駛之情狀甚明。次者，上訴人雖另以酒測
    儀器並非絕對準確云云置辯，然本件舉發單位用以實施酒測
    之呼氣酒精測試器（規格：電化學式、廠牌：ＬＩＯＮ、型
    號：ＳＤ─400 ＰＡ、器號：041387Ｄ），業於93年8 月19
    日檢定合格，檢定有效期限為1 年或使用次數達1000次等情
    ，有經濟部標準檢驗局93年8 月31日編號Ｊ0000000 號呼氣
    酒精測試器檢定合格證書影本一件在卷可憑。參以前揭說明
    ，本件施測之呼氣酒精測試器既處於有效檢定期間內，而上
    訴人與乙○○於案發後之受測案號分別為0104、0105，均未
    逾上述一千次之施測標準次數，且乙○○之檢驗結果亦未能
    檢出其呼氣內含有酒精成分，核與事實相符，綜此足認上訴
    人呼氣酒精濃度測試之結果，應無儀器失準之情形。從而上
    訴人前揭所辯云云，要屬臨訟卸責之詞，委無足採。職是，
    本件事證明確，被告犯行洵堪認定，應依法論科。
三、核被告甲○○所為，係犯刑法第185 條之3 服用酒類不能安
    全駕駛動力交通工具而駕駛罪。本件原審詳以酒精成分對人
    之意識、控制能力具有不良影響，超量飲酒後會導致對周遭
    事務之辨識及反應能力較平常狀況薄弱，因而酒後駕車在道
    路上行駛，對一般往來之公眾及駕駛人自身皆具有高度危險
    性，並審酌被告明知上情，除漠視自身安危之外，更枉顧公
    眾行之安全，於服用酒類，酒後呼氣中酒精濃度達每公升1.
    03毫克，已處於不能安全駕駛動力交通工具之狀態下，竟仍
    騎乘輕型機車上路，惟念其犯罪後坦承犯行、態度尚佳等一
    切情狀，量處拘役55日，並諭知易科罰金之折算標準，其認
    事用法均無違誤，且其刑罰裁量權之行使堪稱平允妥適，上
    訴人空言指摘量刑過重云云，洵屬無據，應予駁回。
據上論斷，應依刑事訴訟法第455 條之1 第1 項、第3 項、第36
8 條、第371 條，判決如主文。
中　　華　　民　　國　　94　　年　　4 　　月　　28　　日
                  刑事第十七庭  審判長法官 李麗珠
                                      法官 林勇如
                                      法官 陳明呈
以上正本證明與原本無異。
不得上訴。
中　　華　　民　　國　　94　　年　　4 　　月　　28　　日
　　　　　　　　　　　  　　　　　　書記官 林明忠
附錄本判決論罪科刑之法條：
中華民國刑法第185條之3
服用毒品、麻醉藥品、酒類或其他相類之物，不能安全駕駛動力
交通工具而駕駛者，處1 年以下有期徒刑、拘役或3 萬元以下罰
金。
